Inventaris van het archief van de Vereniging Gamma: Interne Organisatie (Serie Blauw), (1967) 1979-1989
Nationaal Archief, Den Haag
- Werkontwikkeling.
  - Juridische advisering.
    - Advisering m.b.t. arbeidsrecht (sept. 1984/febr. 1988) Arnhem, Bureau VE Gelderland; rechtspositionale gevolgen van de overgang vanuit de voorlopers Basiseducatie naar het ondersteuningsinstituut 1987/88)., 262
    - Advisering m.b.t. arbeidsrecht (sept. 1984/febr. 1988) Olst, Stg. SKW; loonvordering van oud-werknemers (1983/1987)., 262
    - Advisering m.b.t. arbeidsrecht (sept. 1984/febr. 1988) A/H (overige)., 263
    - Advisering m.b.t. arbeidsrecht (sept. 1984/febr. 1988) I/S (overige)., 263
    - Advisering m.b.t. arbeidsrecht (sept. 1984/febr. 1988) T/Z., 262
    - Rechtspraak Arbeidsrecht incl. uitspraken Geschillencommissie OAW/SCW 1980/1987., 263
    - Beroepsprocedures 1972/1976 handelend voor de Commissie Herziening uitvoering subsidieregelingen (zgn. Commissie v.d. Poelje., 337
      zie voor instellingsbeschikking, taak en werkwijze van deze Cie. dossier FINANCIERING WELZIJNSWERK - Rijkssubsidieregelingen 1971 voor JJW en SO etc.
      Haarlem, Stg. voor WBC tegen sluiting pand Westergracht
      Tilburg, Terra Nova tegen subsidiebeschikking 1972
      overige uitspraken van Cie. v.d. Poelje
    - Beroepsprocedures (correspondentie 1976/sept. 1982) Aa t/m AL., 115
      Alphen a/d Rijn, Stg. CBJ Investeringssubsidie voor accommodaties (1980)
      Alkmaar, De Burcht vakature vervulling 1977/1978
      Alkmaar, Melis Stoke maximale vaststelling 1982 (1978/1982)
      Alkmaar, Alkmaar-west inschaling personeel (1981)
    - Beroepsprocedures (correspondentie 1976/sept. 1982) Am t/m Ba., 115
      Amersfoort, Buurtwerk Schothorst aanstelling opbouwwerker (1981)
      Amsterdam, HSJA/SJA de Bakke inschaling peuterwerkfunktie (1978)
      Amsterdam HSJA/SJA de Werf herinschaling peuterwerkfunktie (1978)
      Amsterdam, FBJA begroting 1982, posterioriteiten (1982)
      Apeldoorn, Velderslanen Vooruit vakaturevervulling opbouwwerker (1979)
      Arnhem, Raad voor Jeugd en Jongeren subsidiebeperking (1977)
      Arnhem, SSB toelage W. Bilo (vervanging tijdens ziekte (1981/982)
      Asten, Stoa inschaling opbouwwerker (1981)
      Bakkeveen, Volkshogeschool Meridon intrekking subsidie per 1.1.82 (1981)
    - Beroepsprocedures (correspondentie 1976/sept. 1982) Beerta., 115
      Opbouw Drie Groepen, subsidievaststelling 1978 (1980/1981)
      Stg. Karwij, subsidiering opbouwwerker (1981), zie ook vervolgprocedure (1982/1984)
    - Beroepsprocedures (correspondentie 1976/sept. 1982) Bev. t/m C., 1976/sept. 1981; 115
      Beverwijk, Alpha, herziening subsidieregeling 1979
      Bolsward, Vannu, intrekking beschikbaar gesteld krediet (1982)
      Capelle a/d IJssel, Vov subsidie 1980 (1979)
      Capelle a/d IJssel, Buurtgroep Schenkel gemeentesubsidie 1978 (1981)
    - Beroepsprocedures (correspondentie 1976/sept. 1982) D t/m Go., 1976/sept. 1981; 116
      Delfzijl, SOBD (info) (1978)
      Denekamp, Stg. Gemeenschapswerk subsidie 1979 (1981)
      Deventer, Boog art. 49.5 en B 24.5 SO subsidieregelingen (1977)
      Deventer, Boog ontwerp streekplan oost gelderland (1978)
      Dieten, SCW inschaling CIIB funktie (1980)
      Doetinchem, SCW, bouw en exploitatie wijkcentrum D.-Noord (1982)
      Duivendrecht, Dorpsraad (info) (1978)
    - Beroepsprocedures (correspondentie 1976/sept. 1982) D t/m Go (vervolg)., 116
      Eerbeek, Dorpshuis, funktiewijziging(1980)
      Eindhoven, Jeugd- en Jongerenraad personeelsuitbreiding (1977)
      Finsterwolde, Stg. Opbouwwerk subsidiering OC funktie (1981)
      Goes, Bh. Goes-Zuid Vergunning ingev. Wet op de Kansspelen (bingo) (1982)
      Gorredijk, De Iepen Doar vakaturevervulling W. Westers (1977)
      Gorredijk, Sam-op erkenning en inschaling coördinator (1979)
    - Beroepsprocedures (correspondentie 1976/sept. 1982) Grave., 116
      Stg. SO intrekking subsidie (1977/1981)
    - Beroepsprocedures (correspondentie 1976/sept. 1982) Gravenh t/m Ha., 116
      's-Gravenhage Prov. Jeugdraad subsidievermindering 1977 (1977)
      's-Gravenhage, SSK subsidievermindering 1977 (1978)
      Groningen, Beb en Tuinwijk subisidiering personeelslasten (1980)
      Groningen, Stand By personeelsformatie en begroting 1977 (1977)
      Groningen, Jongeren Oosterpark subsidie 1979 (1979)
      Haarlem, De Fram Maximale vaststelling 1972 (1976)
      Haarlem, De Fjord subsidiering vakaturevervulling mw. v. Waveren (1977)
      Hank, SKW stopzetting subsidie per 1.1.81 (1981)
      Hardinxveld-Giessendam, SKW subsidiering
    - Beroepsprocedures (correspondentie 1976/sept. 1982) He t/m Lei., 117
      Heerhugowaard, AJR, eis v.d. gemeente om arbeidsovereenkomst ter goedkeuring voor te leggen (1979)
      Hengelo, SO, subsidiering/inschaling OC funktie (1981)
      Hengelo, Hengelose Stg. BKW, subsidievermindering 1982 (1982)
      Hoensbroek. Stg. Bw, aftrek salarissen van de subsidie voor 1975 en 1976 (1976)
      Kerkrade, Jeugdcentrum Chrevremont, vakaturevervulling 1979?
      Kollummerland, Stg. SCW, herziening maximale vaststelling 1975, 1976 (1976)
      Leiden, 5 Hoven Huis, maximale vaststelling 1976 (1976/1977)
    - Beroepsprocedures (correspondentie 1976/sept. 1982) Lek t/m M., 117
      Lekkerkerk, Stg. Bevordering Kontakten, subsidiering C2A/C2B funktie (1980)
      Maarssen, Stg. Opbouwwerk, erkenning en subsidiering (1980)
      Middelburg, Stg. SKW, gemeentelijk welzijnsplan 1981/1984 (1981)
      Mijnsheerenland, Streekcentrum De Hoekse Waard, def. subsidievaststelling 1980 (1980)
    - Beroepsprocedures (correspondentie 1976/sept. 1982) Midwolde., 117
      Stg. SO, subsidie renovatieteam oude kern (1976)
      Stg. SO, onthouding goedkeuring begroting 1981 (1981)
    - Beroepsprocedures (correspondentie 1976/sept. 1982) N., 117
      Nieuwenhagen, Bijz. Opbouwwerk, beeindiging subsidie projekt onderwijsopbouwwerk (1980)
      Nieuweroord, Stg. SO, beëindiging subsidie/herschikking danwel vakaturevervulling (1978/81)
      Nieuweschans, Stg. SO, investeringssubsidie tbv kosten uitbreiding gemeensch. centrum (1979)
      Nijmegen, NSKB, De Goffert, supervisiekosten mevr. v, Maanen-Groene (1978)
      Nijmegen, NSKB, herinschaling peuterleidsters (1981)
      Nijmegen, NSKB, Bottendaal, herschikking funkties skw en bhw (1981)
    - Beroepsprocedures (correspondentie 1976/sept. 1982) O t/m Ro., 118
      Oostenburg, SJC, instelling niet onder de werking van de RBR-SCA (1979)
      Oude Pekela, Stg. Opbouwwerk, subsidiering (1978)
      Purmerend, Wheermolen, subsidietoekenning voor speel-o-theek (1982)
      Rotterdam, De Phoenix subsidiering vervangende behuizing (1978)
      Rotterdam, De Ahrend en De Zeemeeuw, subsidiering/vacaturevervulling direkteursfunktie (1976)
      Rotterdam, Stg. Chr. Schipperswelzijnswerk, bijstelling subsidie CS Groningen (1981)
    - Beroepsprocedures (correspondentie 1976/sept. 1982) Rij t/m Stee., 118
      Rijsen, SKW, vakaturevervulling/herschaling beroepskracht, subsidie 1981 (1979/81)
      Schiedam, Werkgeversinstituut Opbouwwerk, onthouding goedkeuring aanstelling opbouwwerkers (1981)
      Steenwijk, SC N.O.-Overijssel, subsidiehoogte 1982 (1982)
    - Beroepsprocedures (correspondentie 1976/sept. 1982) Stei t/m Ul., 118
      Stein, SO, vakaturevervulling (1977/1979)
      Terneuzen, Centrale Stg. SKW, maximale vaststelling 1976 (1976)
      Ulft, JJW, subsidiering 1979 (1980)
    - Beroepsprocedures (correspondentie 1976/sept. 1982) Utrecht., 118
      Suk, maximale vaststelling 1977 ev jaren (1977/1980)
      Suk, Binnenstad, subsidietoegevoegde voorziening jeugdwerk/vervulling vakature opbouwwerker (1977)
      Suk, Buiten Tolsteeg, subsidiering buurtwerk Sterrenwijk (1977)
      Suk, Centrumprojekt, aanstelling/inschaling hr. Verheijen (1977)
      Suk, Ondiep, max. vaststelling subsidie 1977 (1977)
      Suk, Oudwijk, maximale vaststelling 1977 (1978)
      Centrum Werkende Jongeren, maximale subsidievaststelling 1977 (1977)
      Kath. Woonwagenwerk Utrecht/De Bilt, reiskosten opbouwwerker (1977)
      Fort Blauwkapel, vakaturetoetsing peuterwerkster (1982)
    - Beroepsprocedures (correspondentie 1976/sept. 1982) V t/m Z., 119
      Vlaardingen, Vettenoordsepolder, stadsvernieuwing (1977)
      Volendam, Kath. Stg. CBW, subsidievermindering 1981 (1981)
      Vrieschelo, Opbouwwerk Bellingwolde, Inschaling opbouwwerkers (1980)
      Wageningen, Jokari, blokkering vakaturevervulling koordinator (1981)
      Weststellingerwerf, Jeugd- en Volwassenenwerk, bezuinigingen scw 1982 (1982)
      Zeist, SKW Z-Noord, vakaturevervulling ass. buurtwerker (1980)
      Zijndracht, 't Toplicht, herinschaling W. Klip (1977)
    - Beroepsprocedures (corresp. sept. 1982 t/m augustus 1984) Alblasserdam., 229
      Pro Juventute, betr. subsidietoekenning 1983
    - Beroepsprocedures (corresp. sept. 1982 t/m augustus 1984) Amsterdam., 229
      Beth Ami betr. subsidiering 1982
      Ver. Vluchtelingenwerk Nederland, subisidiering 1982
    - Beroepsprocedures (corresp. sept. 1982 t/m augustus 1984) Apeldoorn., 229
      diverse instellingen, ombuigingen 1985/1988
    - Beroepsprocedures (corresp. sept. 1982 t/m augustus 1984) Assen en Beerta., 229
      Het Brandpunt, sociaal cultureel progr. 1982 en voorl. scp 1983
      Stg. Karwij, subsidiering oc funktie
      zie ook procedures 1979-sept. 1982
    - Beroepsprocedures (corresp. sept. 1982 t/m augustus 1984) Beverw. t/m C., 230
      Beverwijk, Wijk aan Duin, subsidiering CIIA/CIIB funktie
      Capelle ad IJssel, Werkgeverspool, Ontwerp welzijnspro. 1984
    - Beroepsprocedures (corresp. sept. 1982 t/m augustus 1984) D t/m H., 230
      Delft, St. Olofstraat, herziening subsidie 1979
      Dordrecht SSO-Zuid, vakaturestop
      Groningen Het Dak, subsidiering nieuwbouw
      Groningen Straathoekwerk, beeindiging experimenteel subsidie
      Groningen Chr. Scipperswelzijnswerk, subsidiering v.a. 1978, met Arob-uitspraken waarvan kopieen geordend zijn in dossier 093.522 Arob-jurisprudentie en uitspraken
      Heemskerk Gemeenschapsraad, bezuinigingen op het primaire scw
    - Beroepsprocedures (corresp. sept. 1982 t/m augustus 1984) Kerkrade., 230
      JJW, verplichte deelnemersregistratie, met Arob-uitspraken waarvan kopieen geordend zijn in dossier 093.522 Arob-jurisprudentie en uitspraken ?
    - Beroepsprocedures (corresp. sept. 1982 t/m augustus 1984) Lichtevoorde en Middelburg., 230
      Socuwel, subsidievermindering 1983
      SCW, subsidiering emancipatie-projektien
  - Beroepsprocedures.
    - Beroepsprocedures (correspondenties sept. 1982 t/m aug. 1984) N t/m O., 231
      Nieuwleusden, Stg. M.O., vergoeding inrichtingskosten
      Nijmegen, NSBK, subsidiering gespecialiseerde gezinsverzorging
      Oss, Cie.Wijkaccomodatie, subsidie-vermindering
      Oude Pekela, Stg. Opbouw, subsidie 1983 voor onderwijsaktiveringsw., met Arob-uitspraken waarvan kopieen geordend zijn in dossier 093.522 Arob-juridisch prudentie + uitspraken
    - Beroepsprocedures (correspondenties sept. 1982 t/m aug. 1984) Rotterdam., 231
      Vormingswerk Alexanderstad, inschaling beroepskrachten v. CAO-Welz., met Arob-uitspraken waarvan kopieen geordend zijn in dossier 093.522 Arob-juridisch prudentie + uitspraken
    - Beroepsprocedures (correspondenties sept. 1982 t/m aug. 1984) Roermond en Roosendaal., 231
      Stg. Opbouw, subsidiering 1982
      Don Bosco, subsidie in exploitatietekort accommodatie, met Arob-uitspraken waarvan kopieen geordend zijn in dossier 093.522 Arob-juridisch prudentie + uitspraken
    - Beroepsprocedures (correspondenties sept. 1982 t/m aug. 1984) Stadskanaal., 231
      Volwassenenwerk, subsidie 1982 en subsidie 1983, met Arob-uitspraken waarvan kopieen geordend zijn in dossier 093.522 Arob-juridisch prudentie + uitspraken
    - Beroepsprocedures (correspondenties sept. 1982 t/m aug. 1984) S (overige) t/m T., 232
      Scheveningen, gereformeerd jeugdverband, subsidie jongerenaccomm.
      Steenwijk, SCW NW Overijssel, afbouw subsidie project ambulantwerk
      Terneuzen, div. instellingen, subsidiering emancipatieprojekten, met Arob-uitspraken waarvan kopieen geordend zijn in dossier 093.522 Arob-juridisch prudentie + uitspraken
    - Beroepsprocedures (correspondenties sept. 1982 t/m aug. 1984) Utrecht en Valkenswaard en Volendam., 232
      Leger des Heils, stopzetting subsidie Ons Honk
      Skova, subsidiering
      Stg. KBW, kaderverordening welzijn 1983
    - Beroepsprocedures (correspondenties sept. 1982 t/m aug. 1984) Venray., 232
      De Clockert, verhoging subsidie in de salariskosten medewerkster, met Arob-uitspraken waarvan kopieen geordend zijn in dossier 093.522 Arob-juridisch prudentie + uitspraken
    - Beroepsprocedures (correspondenties sept. 1982 t/m aug. 1984) W t/m Z., 232
      Wolvega, Stg. SO Westellingerwerf, subsidie 1982, met Arob-uitspraken waarvan kopieen geordend zijn in dossier 093.522 Arob-juridisch prudentie + uitspraken
      Zaandam. FNV-WAO-werkgroep, subsidiering 1984
      Zoetermeer, De Meerhaven, inschalingskwestie
      Zundert, SCO, stopzetting subsidie per 1.1.84
  - Juridische advisering.
    - Advisering m.b.t. Rechtspersonenrecht (1976/sept. 1982) Algemeen + Aa t/m Amer., 120
    - Advisering m.b.t. Rechtspersonenrecht (1976/sept. 1982) Amsterdam t/m B., 120
    - Advisering m.b.t. Rechtspersonenrecht (1976/sept. 1982) C t/m Doe., 121
    - Advisering m.b.t. Rechtspersonenrecht (1976/sept. 1982) Dor t/m G., 121
    - Advisering m.b.t. Rechtspersonenrecht (1976/sept. 1982) Ha t/m Hil., 121
    - Advisering m.b.t. Rechtspersonenrecht (1976/sept. 1982) Ho t/m Lee., 121
    - Advisering m.b.t. Rechtspersonenrecht (1976/sept. 1982) Lei t/m M., 122
    - Advisering m.b.t. Rechtspersonenrecht (1976/sept. 1982) N t/m O., 122
    - Advisering m.b.t. Rechtspersonenrecht (1976/sept. 1982) P t/m Schie., 122
    - Advisering m.b.t. Rechtspersonenrecht (1976/sept. 1982) Sn t/m U., 123
    - Advisering m.b.t. Rechtspersonenrecht (1976/sept. 1982) Va t/m Vl., 123
    - Advisering m.b.t. Rechtspersonenrecht (1976/sept. 1982) Vr t/m Zei., 123
    - Advisering m.b.t. Rechtspersonenrecht (1976/sept. 1982) Zev t/m Zz., 123
    - Advisering m.b.t. Rechtspersonenrecht (sept. 1982 t/m aug. 1984), 128
      A t/m Z
      slechts enkele voorbeeldkwesties gewaard, overige correspondentie vernietigd
    - Advisering m.b.t. Rechtspersonenrecht (sept. 1984 t/m 1988) A/M., 348
    - Advisering m.b.t. Rechtspersonenrecht (sept. 1984 t/m 1988) N/Z., 338
    - Advisering m.b.t. overige kwesties (corresp. 1976/sept. 1982) A t/m D., 124
      vnl. huurkwesties, wettelijke aansprakelijkheid, bruikleenovereenkomsten, overige kontrakten
    - Advisering m.b.t. overige kwesties (corresp. 1976/sept. 1982) E t/m H., 124
    - Advisering m.b.t. overige kwesties (corresp. 1976/sept. 1982) K t/m Oude., 124
    - Advisering m.b.t. overige kwesties (corresp. 1976/sept. 1982) Oudo t/m Ve., 125
    - Advisering m.b.t. overige kwesties (corresp. 1976/sept. 1982) Vl t/m Z., 125
    - Advisering m.b.t. overige kwesties (corresp. 1976/sept. 1982) De Repelaer, Spijkernissen (1978)., 125
    - Juridische advisering m.b.t. overige kwesties (corr. sept. 1982 t/m augustus 1984)., 228
      A/Z
      slechts enkele voorbeeldkwesties bewaard, meerendeel v.a. stukken vernietigd
    - Advisering m.b.t. Huurkwesties, sept. 1984/1988 A/Z., 336
    - Juridische advisering m.b.t. drank- en horeca-kwesties 1975/1988 A/Z., 338
    - Juridische advisering m.b.t. overige kwesties (corresp. sept. 1984/1988 A/Z)., 338
    - Juridische advisering 1983-1987, sept. 1983-1987; 436-439
      - A-N, 437
      - O-T, 438
      - U-Z, 439
      - Geschil Stichting Opbouw de Drie Groepen tegen gemeente Beerta., 436
  - Welzijnsplanning / Instellingsplanning.
    - Werkgroep Welzijnsplanning april 1978 t/m april 1979., 97
    - Handreiking bij het maken van instellingsplannen voor instellingen in het SCW, Gamma-cahier nr. 3 Instellingsplan., 97
    - Projektgroep Welzijnsplanning sept. 1978 t/m 1979., 97
      o.a. ter bespreking van de concepten voor katernen bij Buut betr. welzijnsplanning en studiedag 13/9/79 (zie afzonderlijke dossiers)
    - Studiedag Welzijnsplanning voor medewerkers van de distrikten en centrale organen, 13 sept. 1979., 93
    - Publikaties, Handreikingen v.a. 1976., 250
      o.a. Katernen bij Buut, zie apart dossiers voor Gamma-cahier nr 3 en voor studiedag welzijnsplanning 13/9/79, zie ook publikaties ihk van Projekt O+P 1981/1983
    - Planningsoverleg, aktiviteiten v.a. juli 1981 om te komen tot een publikatie over gemeentelijke welzijnsplanning., 250
      betr. een collegiaal overleg met VNG en provinciale opbouworganen e.d.
    - Overige aktiviteiten op landelijk niveau v.a. sept.1976., 250
      Ideeen voor een NBV/Salco projekt gemeentelijk sociaal cultureel plan
      20/6/80 SWO-diskussiemiddel over welzijnsplanning
      verslag 4-grote-steden-overleg over welzijnsplanning 19/6/81
      inventarisatie van ontwikkelingen bij gemeenten waarbij de personeels kosten met een lager percentage gesubsidieerd gaan worden dan voor de invoering van de RBR het geval was (mei/juni 1980)
      Gamma-commentaar op CDA-brochure Welzijnspolitiek in Gemeente en Provincie (aug. 1980)
- Taakvervulling.
  - Welzijnsplanning / Instellingsplanning.
    - Projekt organisatie en planning in het kader van de decentralisatie 1981/1983 algemeen., 126
    - Projekt organisatie en planning in het Kader van de Decentralisatie 1981/1983 schilgroepvergaderingen nov. 1980 t/m 1981., 126
    - Projekt organisatie en planning in het Kader van de Decentralisatie 1981/1983 schilgroepvergaderingen 1982., 126
    - Projekt organisatie en planning in het Kader van de Decentralisatie 1981/1983 kerngroepvergaderingen febr. 1982 t/m dec. 1983., 127
    - Projekt organisatie en planning in het Kader van de Decentralisatie 1981/1983 koepelsoverleg (vm Wis-projekt)., 127
      WIS = Initiatief Welzijnsvoorzieningen in Samenhang (zie ook 25)
    - Projekt organisatie en planning in het Kader van de Decentralisatie 1981/1983 Ontwikkeling Modellen voor Welzijnsplanning., 127
    - Projekt organisatie en planning in het Kader van de Decentralisatie 1981/1983 Aktiviteiten in de zgn. Proefgebieden., 128
      betr. Proefgebieden i.h.k. van de Ontwikkelingsprojekten voor de operationalisering v.d. Ontwerp Kaderwet Specifiek Welzijn v.a. okt. 1977 (zie ook 333.3 en 353.1)
    - Projekt organisatie en planning in het Kader van de Decentralisatie 1981/1983 Overige aktiviteiten., 128
      inventarisatie problemen/diskussiepunten door begeleidingsorganisaties onderkend rond decentralisatie (1981)
      voortgang m.b.t. rapport Planning en Planningsperikelen
      onderzoek naar nieuwe initiatieven in de Gemeentelijke Welzijnsplanning, m.n. Deventer en Nieuwegein (febr. '83), betr. stage-rapport Dick Vermanen (TH Twente)
      4 regionale studiebijeenkomsten SKW in de jaren '80 (voorjaar 1983), betr. Gamma-thema-dagen 1984, beide in dossier 'Regionale studiebijeenkomsten, kursus Beleidsvorming"
      kursus Beleidsvorming van instellingen (voorjaar 1984), beide in dossier 'Regionale studiebijeenkomsten, kursus Beleidsvorming"
- Werkontwikkeling.
  - Welzijnsplanning / Instelingsplanning.
    - aktiviteiten op distriktsnivo Sociale Kaart Kursus Probe, Groningen 1978/1979., 251
    - aktiviteiten op distriktsnivo NBVS/PSK kursus 'Vaardig van Beleidsplan tot Jaarverslag', 1e kwt. 1977., 251
    - aktiviteiten op distriktsnivo Overige sociale kaartkursussen en interviewtrainingen., 251
    - Overige aktiviteiten op distriktsnivo (v.a. 1976) Groningen, Friesland, Drenthe., 252
    - Overige aktiviteiten op distriktsnivo (v.a. 1976) Overijssel, Gelderland, Utrecht, Noord-Holland., 252
    - Overige aktiviteiten op distriktsnivo (v.a. 1976) Zuid-Holland, Zeeland, Noord-Brabant, Limburg., 252
    - Projekt Lange Termijn Planning Almelo v.a. 1977 algemeen., 47
    - Projekt Lange Termijn Planning Almelo v.a. 1977 subsidie van het Koningin Juliana Fonds., 47
    - Projekt Lange Termijn Planning Almelo v.a. 1977 plenaire vergaderingen projektraad/projektgroep., 47
    - Projekt Lange Termijn Planning Almelo v.a. 1977 vergaderingen coordinatiecommissie/agendacommissie., 48
    - Projekt Lange Termijn Planning Almelo v.a. 1977 evaluatie van het projekt april 1980 tot medio 1981., 47
    - Projekt Lange Termijn Planning Almelo v.a. 1977 instellingsplanning en ltp planning, diverse aktiviteiten., 48
    - Projekt Lange Termijn Planning Almelo v.a. 1977 sociale kaart, diverse aktiviteiten., 48
    - Projekt Lange Termijn Planning Almelo v.a. 1977 oveige aktiviteiten., 48
    - Overleg Beverwijkse instellingen over projekt Werkplannen en prioriteiten stellen 1977, 1e fase., 49
    - Overleg Beverwijkse instellingen over projekt Werkplannen en prioriteiten stellen 1978/1979, 2e fase., 49
    - Gezamenlijk Overleg Beverwijkse Buurthuizen en Jongerencentra., 1982/1983; 1984; 1985; 253
      eindrapport/planningsrapport van juni 1985
    - IJsselstein, Stg. Jeugd en Gezien, doorlichting van het Sociaal-Cultureel Werk (1983)., 254
    - Utrecht, instellingsplanning (1976/mei 1982)., 251
    - Overige aktiviteiten op plaatselijk niveau v.a. 1976., 254
  - Projekt bijscholing 1979/1982 en 1983/1986, 1979/1982 en 1983/1986
    aanvankelijk projektsubsidie voor de jaren 1979 t/m 1981, naderhand met één jaar verlengd tot en met 1982
    opnieuw projektsubsidie verleend voor de periode 1983/1986
    - Opstart van het projekt (Fase I), eind 1978/1979., 134
      betr. subsidiering, beleidsplannen, werkplannen en -verslagen, voortgangsgesprekken met CRM etc.
    - Ontwikkelingen 1980 (Fase II)., 134
    - Fase III (1981)., 155
    - Fase IV (1982)., 155
    - Afstemmingsvergaderingen met de Distrikten en Centrale Organen 1979, jan.1980., 134
      werkzaamheden overgenomen door Werkplangroep Deskundigheidsbevordering (nieuwe stijl) zie: WERKONTWIKKELING/DESKUNDIGHEIDSBEVORDERING
    - Projektgroep Bijscholing, vergaderingen juni 1979 - 15/9/80 (incl. BS notities 1978)., 155
    - Projektgroep Bijscholing, vergaderingen 15/9/80 t/m 1982., 157
    - Overleg en afstemming met externe organisaties landelijke organisaties., 147
    - Overleg en afstemming met externe organisaties Bijdrage aan PAO-kursus praktijkgericht onderzoek en welzijnswerk v.d. KHT 1982 (1981/1982)., 147
    - Overleg en afstemming met externe organisaties overige organisaties., 147
      zie voor SVE/Gamma: NCVO - overleg deskundigheidsbevordering (1979/1983) WERKONTWIKKELING/DESKUNDIGHEIDSBEVORDERING
    - Informatiekrant over BS- en DBV-aktiviteiten., 139
      niet in de uitvoeringsfase gekomen
    - Organisatie van Bijscholing voor de planperiode 1983-1986., 257
      incl. voorstellen voor aktiviteiten ná 1986 in deze periode twee nieuwe aspekten nl. effectmeting bijscholing en positie-minderheden in het cbw (project binnenlanders-buitenlanders)
    - Bijscholingsvergaderingen 1983/april 1986., 257
    - Ontwikkeling van een systematiek voor meten van effecten van bijscholing, 1983/1986 algemeen., 258
    - Ontwikkeling van een systematiek voor meten van effecten van bijscholing, 1983/1986 fase I, onderzoek bij D'n Bussel., 225
    - Ontwikkeling van een systematiek voor meten van effecten van bijscholing, 1983/1986 fase I, projektteam-vergaderingen., 225
    - Ontwikkeling van een systematiek voor meten van effecten van bijscholing, 1983/1986 fase II, onderzoek bij Bof., 258
  - Projekt bijscholing 1979/1982, 1979/1982
    - Tip-reeks, informatie en voorlichting over praktijkontwikkeling algemeen. w.i. opgenomen materiaal dat niet tot een uitgave heeft geleid., 223
      bijdrage Bof, betr. vrouwenwerk
      bijdrage Stip, betr. basisfunktie en betr. onderzoek als aktiemiddel in de buurt
      bijdrage Boog, betr. gemeentelijk huishouden
      bijdrage KBGJ A"dam betr. bevolkingsparticipatie